
Homework 3

Investigue cómo leer un archivo CSV desde R.

Se puede utilizar esta funcion 'read.csv()' o 'read.csv2()' para 
importar datos almacenados en formato CSV

Lee el archivo CSV utilizando read.csv()
datos <- read.csv("archivo.csv")

Puedes asignar los datos leídos a una variable en R, en este caso se utiliza dataset_results como nombre de la variable.

Una vez que hayas leído el archivo CSV, los datos se almacenarán en un objeto de tipo data.frame en R.

Ejemplo
```{r}
library(gapminder)
library(dplyr)

archivo_csv <- "c:/users/Amilcar/downloads/primary_results.csv"

dataset_results <- read.csv(archivo_csv)

```


Investigue acerca de la función select() de la paquetería de dplyr.

Se utiliza para manipular y transformar datos.
Esta funcion  select() se usa para seleccionar columnas especificas de un data frame.
Los métodos son como nombres de columnas, rangos de columnas, condiciones lógicas.


Ejemplos

data es el data frame del cual deseas seleccionar columnas.
columnas que deseas seleccionar.

select(data, columnas)

Seleccionar columnas por nombre:

Seleccionar las columnas "nombre" y "edad" del data frame "datos"
datos_seleccionados <- select(datos, nombre, edad)

Seleccionar columnas utilizando rangos:

Seleccionar columnas de "nombre" a "edad" del data frame "datos"
datos_seleccionados <- select(datos, nombre:edad)

Excluir columnas utilizando el operador de exclamación (!):

Seleccionar todas las columnas excepto "genero" del data frame "datos"
datos_seleccionados <- select(datos, !genero)

Ejemplo
```{r}
datos_clases <- data.frame(cursos = c("Fisica", "Estadistica", "Matematicas"), codigo = c(25, 30, 35), puntos = c(5, 10, 15))

datos_select <- select(datos_clases, cursos,puntos)
```
Homework 3

```{r}
library(gapminder)
library(dplyr)

archivo_csv <- "c:/users/Amilcar/downloads/primary_results.csv"

dataset_results <- read.csv(archivo_csv)

dataset_results

#1

dataset_results %>% 
  filter(state == "Florida") 

 #2.1

dataset_results %>% 
   filter(candidate == "Hillary Clinton" | candidate == "Donald Trump")
 
 #2.2

dataset_results %>% 
   filter(party == "Democrat" , county == "Shelby")
  
#2.3

dataset_results %>% 
  filter(state == "Alabama" , votes > 15000)


#3.1

dataset_results %>% 
   filter(state == "Texas" , county == "Denton")  %>% 
   select(party, candidate, votes) %>%  
   arrange(desc(votes))

#4.1 

dataset_results %>% 
  filter(party == "Republican", candidate == "Ted Cruz", state == "Alaska")  %>%
  mutate(vote_count = votes/fraction_votes) %>%
  arrange(desc(vote_count))
   

```



